臺灣桃園地方法院刑事判決
110年度訴字第1349號
公  訴  人  臺灣桃園地方檢察署檢察官
被      告  沈恩銓


上列被告因傷害案件，經檢察官提起公訴(109年度少連偵字第39
9號)，本院判決如下：
    主  文
甲○○共同犯傷害罪，處有期徒刑捌月。
    事  實
一、甲○○於民國109年4月21日上午4、5時許，在其桃園市○○區○○
    路0段000號住處三樓，因故對丙○○心生不滿，與四名姓名年
    籍均不詳之人(無證據證明有未滿18歲之人)共同基於傷害之
    犯意聯絡，而由甲○○當下以拳腳，其他姓名年籍均不詳之人
    分別以拳腳及木製椅子、鐵製椅子、塑膠籃、木棒、板子一
    起毆打丙○○，致丙○○受有右側中指指骨閉鎖性骨折、頭皮撕
    裂傷約4公分、頭部鈍挫傷、臉部撕裂傷約2公分、臉部、右
    手、右大腿多處挫擦傷等傷害。嗣經丙○○檢具診斷證明書報
    警處理，始查悉上情。
二、案經丙○○訴由桃園市政府警察局蘆竹分局報告臺灣桃園地方
    檢察署檢察官偵查起訴。
    理  由
壹、證據能力部分：                             
    本案據以認定被告甲○○犯罪之供述證據，其中屬於傳聞證據
    之部分，檢察官、被告在本院審理時均未爭執其證據能力，
    復經本院審酌認該等證據之作成無違法、不當或顯不可信之
    情況，非供述證據亦查無公務員違背法定程序而取得之情事
    ，揆諸刑事訴訟法第158條之4反面解釋、第159條至第159條
    之5之規定，均有證據能力。
貳、實體部分：
一、事實認定之理由及依據：
    訊據被告固坦承有以拳腳毆打告訴人丙○○之事實，惟矢口否
    認有何與其他姓名年籍均不詳之人共同傷害之犯行，辯稱：
    我承認自己有打丙○○，就是空手打他，現場沒有其他人一起
    毆打，更沒有人持椅子、塑膠籃、木棒、板子去打。丙○○的
    傷勢係因他從三樓下樓的時候，不小心絆到樓梯口門檻而摔
    下樓，剛好有鞋架放在二樓，可能是撞上鞋架，才傷得如此
    嚴重云云。經查：
　㈠被告於109年4月21日上午4、5時許，在桃園市○○區○○路0段00
    0號住處三樓，因故對告訴人心生不滿，而以拳腳毆打告訴
    人等情，業據被告於警詢、偵查及本院審理時供承在卷(見
    偵字卷第10-13頁、109-111頁；訴字卷第126-128頁)，核與
    證人即告訴人於警詢及偵查中、證人乙○○於警詢及本院審理
    時之證述情節大致相符(見偵字卷第34-36頁、53-54頁、129
    -130頁、132頁；訴字卷第110-114頁、117-118頁、120頁)
    ，此部分事實，堪以認定。又告訴人於同日上午7時11分許
    ，至敏盛綜合醫院(下稱敏盛醫院)急診室就醫，經醫師診斷
    後，受有右側中指指骨閉鎖性骨折、頭皮撕裂傷約4公分、
    頭部鈍挫傷、臉部撕裂傷約2公分、臉部、右手、右大腿多
    處挫擦傷等傷勢，迭據告訴人於警詢時證述明確(見偵字卷
    第55頁)，並有敏盛醫院109年4月21日診斷證明書1份、受傷
    部位照片9張、敏盛醫院111年2月8日函附病歷影本1份在卷
    可稽(見偵字卷第71頁、73-77頁；訴字卷第71-80頁)，此部
    分事實，亦堪認定。
　㈡證人即告訴人於警詢時證稱：時間是在上午5時許，乙○○找我
    去甲○○家喝酒。喝到快要結束時，感覺氣氛不太對，我就叫
    我的朋友先行離開。過了不到半小時，乙○○的朋友叫我去頂
    (三)樓坐著，然後我聽到外面有人砸摩托車的聲音，過沒多
    久，乙○○的朋友就全部衝上來打我一個人。我只知道對方有
    七、八個人，其中一人是甲○○，不認識其他的人。他們用木
    頭椅子、鐵製椅子、塑膠箱子、木棒、板子攻擊我，大部分
    是往頭部砸。雖然我有蹲下來保護頭部，但頭部還是有受傷
    等語(見偵字卷第53-55頁)，復於偵查中具結證述：剛開始
    屋子裡面只有我、甲○○、張依亭、乙○○，直到上午3、4點的
    時候，跑出了很多男生，其中一位甲○○的朋友叫我去三樓鐵
    皮屋，然後甲○○動手用東西打我，接著就被在場的人一陣亂
    打，有用木頭椅子、鐵製椅子、塑膠籃子、板子毆打。警詢
    時稱打我的人有七、八個人是實在的，那時候場面蠻混亂，
    警詢講的是我印象中比較深的記憶。甲○○那些人有拿椅子打
    到我的頭，我的頭才會流血。我不認識打我的那些人，只認
    得甲○○而已。整件事情結束後，我在上午5點坐上救護車等
    語(見偵字卷第130頁、132頁)。是依告訴人前開所證，可徵
    其於警詢、檢察官訊問中，雖就遭到眾人毆打之時間、何人
    要求前往三樓等細節，前、後所證雖有些許不同，惟其就在
    場之人有七、八位，分別以木頭椅子、鐵製椅子、塑膠籃、
    棒子、板子攻擊等情，前、後證述情節一致，並無有何明顯
    瑕疵可指；併參以上述敏盛醫院診斷證明書可知，告訴人受
    傷部位不僅在頭部而已，其範圍更擴及右手、右大腿等處，
    顯然告訴人是遭到一群人同時毆打，否則傷勢不會遍及頭部
    、右手及右大腿；再佐以上述受傷部位照片可知，頭部撕裂
    傷呈現不規則傷口，益徵告訴人不只有受到拳打腳踢而已，
    更是遭到堅硬物品痛擊，凡此足見告訴人前揭所言，應非虛
    情，堪認告訴人確係遭到一群人分別以拳腳及木製椅子、鐵
    製椅子、塑膠籃、木棒、板子一起毆打之事實，至為灼然。
　㈢告訴人雖於警詢及偵查中提及包含被告在內，在場有七、八
    個人一起上前毆打之情形，並有證人乙○○於警詢時證述：當
    時我把丙○○帶到樓上的時候，發現有一群我不認識的人在樓
    上，隨後我就下樓去上廁所等語可資為憑(見偵字卷第34頁)
    。然而，被告於警詢時供述：當下我只有找四個人來我家，
    但是真正動手的人只有我一個，其他的人都沒有動手等語(
    見偵字卷第11頁)，距離案發當日之時間甚近，衡情無暇考
    慮細微末節之利弊得失，且證人乙○○於本院審理時具結證述
    ：警詢時的記憶比較清晰，當時三樓還有其他人，也就是超
    過三個人。對於甲○○於警詢說他有找四個人去他家的這件事
    情，我是真的有點忘記了。我只記得有甲○○、甲○○的三個朋
    友、我和丙○○，現場還有沒有其他人，我是真的忘了等語(
    見訴字卷第109頁、118頁)，核與被告於警詢時所述之人數
    相近，且被告於本院審理時坦認：當時我有找四個朋友來我
    家，在我打丙○○的時候，還有四個朋友在場等語(見訴字卷
    第128-129頁)，亦再次確認除了被告以外，尚有四名姓名年
    籍均不詳之人在場，由此可知，被告所述當時還有其找來之
    四位朋友在場乙節，尚屬可採。況告訴人於偵查中證述：當
    時場面蠻混亂，警詢講的是印象比較深的記憶等語(見偵字
    卷第130頁)，亦是依照回憶認為現場還有七、八個人，但依
    其所證當時場面混亂，即不能排除告訴人有誤認人數之可能
    。是本院綜合上情，堪認在場還有四名姓名年籍均不詳之人
    分別以拳腳及木製椅子、鐵製椅子、塑膠籃、木棒、板子一
    起毆打告訴人之事實，昭然若揭，並以此補充起訴書犯罪事
    實欄之記載。再者，依卷附上述敏盛醫院病歷資料可知，告
    訴人係於案發未久之109年4月21日上午7時11分許，隨即在
    敏盛醫院急診室就醫，並經醫師診斷受有上述右側中指指骨
    閉鎖性骨折、頭皮撕裂傷約4公分、頭部鈍挫傷、臉部撕裂
    傷約2公分、臉部、右手、右大腿多處挫擦傷等傷勢(見訴字
    卷第75頁)，足見告訴人所受之傷害結果，與被告及其他四
    名姓名年籍均不詳之人就上開行為間，確實具有因果關係，
    是被告與其他四名姓名年籍均不詳之人之傷害犯行，堪認明
    確。
　㈣至於被告固以前揭情詞置辯，惟查：
　⒈被告辯稱：我只承認空手打告訴人等語，固與告訴人於偵查
    中證述：甲○○有動手用東西打我，接著我就被在場的人一陣
    亂打等語相佐(見偵字卷第130頁)。然而，被告既坦認當下
    確有以拳腳毆打告訴人，屬不利於己之陳述，並與公訴意旨
    認被告係以拳腳毆打告訴人之犯罪事實相符，是被告所辯，
    尚屬有據(惟被告是否有持器械毆打告訴人，並不影響傷害
    犯行之成立與否)。
　⒉被告辯稱：莊秉治的傷勢係因他從三樓下樓的時候，不小心
    絆到樓梯口門檻而摔下樓，剛好二樓有放鞋架，可能是撞上
    鞋架，才傷得如此嚴重云云，固以證人乙○○於本院審理時之
    證述為其論據。然查，被告於警詢及偵查中皆未提及上情，
    迨於本院準備程序中始辯稱：丙○○在三樓要前往二樓的樓梯
    口，他絆到了門檻，就摔下樓，剛好二樓的樓梯口有放鞋架
    ，他可能是撞到鞋架。那時候我聽到很大的砰砰聲，乙○○跟
    我一起過去查看，就看到莊秉治撞上了鞋架，才看見他有受
    傷云云(見訴字卷第30頁)，顯係臨訟卸責之詞；且證人乙○○
    固於本院審理時證述：那時候丙○○吸笑氣，甲○○在跟丙○○講
    話，丙○○以為甲○○在罵他，丙○○就先動手，甲○○也有還手，
    然後甲○○先下樓，再來換我下樓，最後是丙○○跌下來。當時
    我在二樓階梯那裡，我有親眼看到丙○○從三樓摔到二樓，只
    是沒有出現在警詢筆錄裡面云云(見訴字卷第105頁、107-10
    8頁、110頁)，不僅與其日前在警詢時證述：我把丙○○帶到
    樓上的時候，發現有一群我不認識的人在樓上，然後我就下
    樓去上廁所。當我再次上樓的時候，就只剩下丙○○和甲○○，
    我看到丙○○渾身是血，兩人講話講到一半的時候，甲○○又要
    打丙○○，我看到馬上跑過去把他們兩個人拉開，隨後我就幫
    忙丙○○叫救護車了等語大相逕庭(見偵字卷第34頁)，而且就
    有無親眼目睹告訴人摔下樓梯之經過，又與被告所述不符，
    顯係事後迴護被告之詞，是被告上開所辯，不足採信。
　㈤綜上所述，本件事證明確，被告犯行洵堪認定，應依法論科
    。
二、論罪科刑：
　　核被告所為，係犯刑法第277條第1項之傷害罪。被告與其他
    四名姓名年籍均不詳之人就上開傷害犯行，有犯意聯絡及行
    為分擔，為共同正犯。爰以行為人之責任為基礎，審酌被告
    遇事不思理性處理，動輒以暴力相向，造成告訴人受傷非輕
    ，自我克制及理性溝通能力均有不足，所為實不足取，且被
    告否認有他人共同為傷害之犯行，事後對於告訴人傷勢推諉
    塞責，犯後態度無從為其有利之考量，兼衡被告本案犯罪之
    動機、目的及手段，暨於本院審理時自述高中肄業之智識程
    度、目前在超商工作、經濟普通之生活狀況(見訴字卷第130
    頁)，且依臺灣高等法院被告前案紀錄表所示，被告因另犯
    妨害秩序案件，經本院判處有期徒刑6月確定之科刑紀錄(見
    訴字卷第11-12頁，但於本案中不構成累犯)，素行不佳等一
    切情狀，量處如主文所示之刑，以示懲儆。至於四名姓名年
    籍均不詳之人持以傷害告訴人之木製椅子、鐵製椅子、塑膠
    籃、木棒、板子，非屬違禁物，且未扣案，是否屬於被告所
    有亦有不明，爰不予宣告沒收或追徵。
據上論斷，應依刑事訴訟法第299條第1項前段，刑法第28條、第
277條第1項，刑法施行法第1條之1第1項，判決如主文。
本案經檢察官丁○○提起公訴，檢察官周彤芬到庭執行職務。
中　　華　　民　　國　　111 　年　　4 　　月　　14　　日
                  刑事第十五庭  審判長法  官  林龍輝
                                      法  官  吳天明
                                      法  官  吳軍良
以上正本證明與原本無異。
如不服本判決應於收受判決後20日內向本院提出上訴書狀，並應
敘述具體理由。其未敘述上訴理由者，應於上訴期間屆滿後20日
內向本院補提理由書(均須按他造當事人之人數附繕本)「切勿逕
送上級法院」。 
      　　　　　　　　　　　　　　　  書記官　魏妙軒
中　　華　　民　　國　　111 　年　　4 　　月　　14　　日
附錄本案論罪科刑法條全文：
刑法第277條
Ⅰ傷害人之身體或健康者，處五年以下有期徒刑、拘役或五十萬
  元以下罰金。
Ⅱ犯前項之罪，因而致人於死者，處無期徒刑或七年以上有期徒
  刑；致重傷者，處三年以上十年以下有期徒刑。